# 关于股份支付计量方法

提问人：xdgc52 时间：2018-01-12 09:36:06
“有些授予条款和条件规定股份的转让在可行权日后受到限制，则在估计所授予股份的公允价值时，也应考虑此因素，但不应超出熟悉情况并自愿的市场参与者愿意为该股份支付的价格受到可行权限制的影响程度”（企业会计准则讲解（ 2010 版）P183）公司认为高管的限制性股票行权后还有限制性规定，因此采用定价模型结果作为公允价值。我认为：公允价值是在市场价格的基础上考虑因素后调整，而不是改变计量方法，由按照市场价格变为定价模型。 我理解是否正确，请各位老师指正。

回答人：chenyiwei
如果“公司认为高管的限制性股票行权后还有限制性规定”仅仅是指股票上市规则对高管任职期间持股减持的一般限制性规定，则在计量股份支付公允价值时不应考虑其影响，因为仅针对具有特定身份者，不是该股份自身的特征。对此应予以注意。

提问人：xdgc52 时间：2018-01-13 11:04:11
谢谢陈老师！可是证监局《会计监管通讯 2016 年第四期》中指出：但解锁后，对于部分高管人员所持股份的限制性条款则属于非可行权条件，可以在计量公允价值时予以考虑。如何理解？

回答人：chenyiwei
掌握一个基本原则：某项因素在公允价值计量中是否要考虑，取决于该因素是否为被计量的资产或负债的固有特征，还是外加因素。
如果这个限售仅仅基于其身份作出，如任职期间每年减持不得超过25%，就不应纳入考虑。